臺灣桃園地方法院刑事判決
111年度審交易字第133號
公  訴  人  臺灣桃園地方檢察署檢察官 
被      告  許原通


上列被告因公共危險案件，經檢察官提起公訴（111年度偵字第6
783號），被告於本院準備程序中，就被訴事實為有罪之陳述，
經本院告知簡式審判程序意旨，並聽取當事人之意見後，裁定改
依簡式審判程序審理，本院判決如下：
    主  文
許原通駕駛動力交通工具，吐氣所含酒精濃度達每公升零點二五
毫克以上，處有期徒刑捌月。
    事實及理由
一、本件犯罪事實及證據，除證據部分補充「被告許原通於本院
    訊問、準備程序及審理中之自白」外，其餘均引用檢察官起
    訴書之記載（如附件）。
二、新舊法比較：
    按行為後法律有變更者，適用行為時之法律。但行為後之法
    律有利於行為人者，適用最有利於行為人之法律，刑法第2
    條第1項定有明文。查被告許原通行為後，刑法第185條之3
    規定於民國111年1月28日修正公布，並於同年月30日生效施
    行，而修正前刑法第185條之3第1項第1款原規定：「駕駛動
    力交通工具而吐氣所含酒精濃度達每公升0.25毫克或血液中
    酒精濃度達百分之0.05以上者，處2年以下有期徒刑，得併
    科20萬元以下罰金」，修正後刑法第185條之3第1項第1款則
    規定：「駕駛動力交通工具而吐氣所含酒精濃度達每公升0.
    25毫克或血液中酒精濃度達百分之0.05以上者，處3年以下
    有期徒刑，得併科30萬元以下罰金」。是比較新舊法之結果
    ，修正後刑法第185條之3第1款規定雖未更動該罪之構成要
    件及得科處之法定刑種，然已將有期徒刑、罰金之刑度均予
    提高，應以修正前刑法第185條之3第1項第1款規定對被告較
    為有利。依刑法第2條第1項前段規定，自應適用被告行為時
    即修正前刑法第185條之3第1項第1款之規定處斷。 
三、論罪科刑：
(一)核被告所為，係犯修正前刑法第185條之3第1項第1款不能安
    全駕駛動力交通工具罪。
(二)又被告前因公共危險案件，經本院以109年度審交易字第2號
    、第351號判決判處有期徒刑8月、7月確定，並經本院以110
    年度聲字第725號裁定應執行有期徒刑10月確定，於110年7
    月31日執行完畢，其於徒刑執行完畢後5年內故意再犯本件
    有期徒刑以上罪，此經檢察官於本院準備程序時具體明確指
    出，並說明與本案構成累犯關聯性，以及敘明加重其刑之理
    由，又經本院就此部分使被告陳述意見，被告表示沒有意見
    在案（詳本院111年8月3日簡式審判筆錄第3頁），並有臺灣
    高等法院被告前案紀錄表附卷可參，是堪認本件被告業已構
    成累犯，再參照司法院大法官釋字第775號解釋意旨，及審
    酌檢察官敘明加重其刑之理由，被告前已有公共危險犯行，
    再為本件公共危險之犯行，足顯被告對刑之執行仍不知悔改
    ，其前對刑罰之反應力亦屬薄弱，此次加重最低本刑，對其
    人身自由所為之限制自無過苛之侵害，是認就其為本件公共
    危險犯行，應依刑法第47條第1項規定加重其刑。
(三)爰審酌被告縱扣除前已論及累犯部分之前科，仍有多次酒後
    駕車之公共危險犯行，經法院判決確定之素行，竟仍不知自
    律己行，再次於飲酒後猶騎乘重型機車行駛於公眾往來之道
    路，危及道路交通安全，且缺乏尊重其他用路人生命、財產
    安全之觀念，為警測得其吐氣所含酒精濃度高達每公升0.49
    毫克，所為實不足取，兼衡被告其素行、國中肄業之教育程
    度、勉持之家庭經濟狀況等一切情狀，暨其犯後坦承犯行之
    態度等一切情狀，量處如主文所示之刑，以示懲儆。　
據上論斷，應依刑事訴訟法第273條之1第1項、第299條第1項前
段、第310條之2、第454條第2項，判決如主文。
本案經檢察官楊挺宏提起公訴，檢察官林欣怡到庭執行職務。
中　　華　　民　　國　　111 　年　　8 　　月　　30　　日
                    刑事審查庭    法　官　林慈雁
以上正本證明與原本無異。
如不服本判決應於收受判決後20日內向本院提出上訴書狀，並應
敘述具體理由。其未敘述上訴理由者，應於上訴期間屆滿後20日
內向本院補提理由書(均須按他造當事人之人數附繕本)「切勿逕
送上級法院」。
                                  書記官　吳秉翰
中　　華　　民　　國　　111 　年　　8 　　月　　30　　日
修正前中華民國刑法第185條之3
駕駛動力交通工具而有下列情形之一者，處2年以下有期徒刑，
得併科20萬元以下罰金：
一、吐氣所含酒精濃度達每公升零點二五毫克或血液中酒精濃度
    達百分之零點零五以上。
二、有前款以外之其他情事足認服用酒類或其他相類之物，致不
    能安全駕駛。
三、服用毒品、麻醉藥品或其他相類之物，致不能安全駕駛。因
    而致人於死者，處3年以上10年以下有期徒刑；致重傷者，
    處1年以上7年以下有期徒刑。
曾犯本條或陸海空軍刑法第54條之罪，經有罪判決確定或經緩起
訴處分確定，於5年內再犯第一項之罪因而致人於死者，處無期
徒刑或5年以上有期徒刑；致重傷者，處3年以上10年以下有期徒
刑。

附件：
臺灣桃園地方檢察署檢察官起訴書
                                     111年度偵字第6783號
　　被　　　告　許原通　男　33歲（民國00年0月0日生）
　　　　　　　　　　　　住○○市○○區○○街00號3樓
　　　　　　　　　　　　國民身分證統一編號：Z000000000號
上列被告因公共危險案件，業經偵查終結，認應提起公訴，茲將
犯罪事實及證據並所犯法條分敘如下：
　　　　犯罪事實
一、許原通前因公共危險案件，經臺灣桃園地方法院以109年度
    審交易字第351號判決判處有期徒刑7月確定，於民國110年7
    月31日執行完畢。詎仍不知悔改，自110年12月25日晚間6時
    許起至翌（26）日凌晨0時10分許止，在桃園市○○區○○路000
    巷000號處所飲用啤酒，明知飲酒後已達不得駕駛動力交通
    工具之程度，仍基於酒後駕駛動力交通工具之犯意，於飲畢
    後旋自該處騎乘車牌號碼000-0000號普通重型機車搭載其友
    人吳慶鴻離去。嗣於110年12月26日凌晨0時21分許，行經桃
    園市○○區○○路00號前，因友人吳慶鴻身體不適而向大園區內
    海里守望相助巡守隊求助，經警獲報前往處理，並於同日凌
    晨0時38分許，測得其吐氣所含酒精濃度達每公升0.49毫克
    。
二、案經桃園市政府警察局大園分局報告偵辦。
　　　　證據並所犯法條
一、上揭犯罪事實，業據被告許原通於警詢及偵訊中坦承不諱，
    復有酒精測定紀錄表、桃園市政府警察局舉發違反道路交通
    管理事件通知單各1份、現場照片在卷可稽，被告犯嫌堪以
    認定。
二、按行為後法律有變更者，適用行為時之法律，但行為後之法
    律有利於行為人者，適用最有利於行為人之法律，刑法第2
    條第1項定有明文。被告行為後，刑法第185條之3業於111年
    1月28日經總統公布修正施行，並自同年1月30日起生效。修
    正前該條（即舊法）第1項之法定刑為「二年以下有期徒刑
    ，得併科二十萬元以下罰金」，修正後該條（即新法）第1
    項法定刑則為「處三年以下有期徒刑，得併科三十萬元以下
    罰金」，經比較修正前後之法律，新法提高法定刑、罰金刑
    上限，是本案經新舊法比較之結果，應以被告行為時之法律
    即修正前之刑法第185條之3對被告較為有利。是核被告所為
    ，係犯111年1月28日修正公布前之刑法第185條之3第1項第1
    款之公共危險罪嫌。又查被告有犯罪事實欄所載之論罪科刑
    及執行情形，有本署刑案資料查註紀錄表1份附卷可憑，其
    於徒刑執行完畢5年內，故意再犯本件有期徒刑以上之罪，
    為累犯，請參照司法院大法官解釋釋字第775號解釋意旨，
    審酌依刑法第47條第1項規定加重其刑。
三、依刑事訴訟法第251條第1項提起公訴。
　　此　致
臺灣桃園地方法院
中　　華　　民　　國 　 111　　年　　 2    月　　28   日
                               檢察官  楊  挺  宏
本件證明與原本無異
中    華    民    國    111   年     3   月    11     日
                               書記官  盧  憲  儀
所犯法條：
中華民國刑法第185條之3
駕駛動力交通工具而有下列情形之一者，處3年以下有期徒刑，
得併科30萬元以下罰金：
一、吐氣所含酒精濃度達每公升零點二五毫克或血液中酒精濃度
    達百分之零點零五以上。
二、有前款以外之其他情事足認服用酒類或其他相類之物，致不
    能安全駕駛。
三、服用毒品、麻醉藥品或其他相類之物，致不能安全駕駛。
因而致人於死者，處3年以上10年以下有期徒刑，得併科2百萬元
以下罰金；致重傷者，處1年以上7年以下有期徒刑，得併科1百
萬元以下罰金。
曾犯本條或陸海空軍刑法第54條之罪，經有罪判決確定或經緩起
訴處分確定，於十年內再犯第1項之罪因而致人於死者，處無期
徒刑或5年以上有期徒刑，得併科3百萬元以下罰金；致重傷者，
處3年以上10年以下有期徒刑，得併科2百萬元以下罰金。